【裁判字號】    98,台上,698
【裁判日期】    980219
【裁判案由】    違反毒品危害防制條例等罪
【裁判全文】
最高法院刑事判決              九十八年度台上字第六九八號
上  訴  人  甲○○
上列上訴人因違反毒品危害防制條例等罪案件，不服台灣高等法
院中華民國九十七年十二月十五日第二審判決（九十七年度上訴
字第五七一四號，起訴案號：台灣台北地方法院檢察署九十七年
度毒偵字第二六一八號），提起上訴，本院判決如下：
    主  文
上訴駁回。
    理  由
一、施用第一級毒品部分
按不服地方法院之第一審判決而上訴者，應向管轄第二審之高等
法院為之。而第二審上訴書狀應敘述具體理由，第二審法院認為
上訴書狀未敘述理由者，應以判決駁回之。刑事訴訟法第三百六
十一條第一項、第二項、第三百六十七條前段分別定有明文。所
謂不服第一審判決之具體理由，必係依據卷內既有訴訟資料或提
出新事證，指摘或表明第一審判決有何採證認事用法或量刑等足
以影響判決本旨之不當或違法，而構成應予撤銷之具體事由，始
克當之；倘僅泛言原判決認定事實錯誤、違背法令、量刑失入，
而未依上揭意旨指出具體事由，或形式上雖已指出具體事由，該
事由縱使屬實，亦不足以認為原判決有何不當或違法者，皆難謂
係具體理由，俾與第二審上訴制度旨在請求第二審法院撤銷、變
更第一審不當或違法之判決，以實現個案救濟之立法目的相契合
。本件原判決以上訴人甲○○施用第一級毒品案件，提起第二審
上訴，其上訴書狀僅稱：伊於警方盤查時，主動交出毒品，第一
審未依自首規定減輕其刑，量刑過重。又犯後自行前往醫院接受
「美沙冬療法」戒毒，檢察官未為不起訴處分，法院未為不付審
理裁定，均有違誤云云。雖形式上已提出上訴理由，惟並未具體
敘述第一審判決有何違法或不當情形，即與未敘述具體理由無異
，因認其第二審上訴為不合法，不待其到庭陳述，逕依刑事訴訟
法第三百六十七條前段、第三百七十二條，駁回其在第二審之上
訴，核無不合。而原判決既屬刑事訴訟法第三百六十七條之判決
，依同法第三百七十二條規定不經言詞辯論而為之，即無所謂應
於審判期日調查證據未予調查及未予被告最後陳述意見機會之違
法可言。上訴意旨，徒憑己見，稱當事人只須對第一審之判決聲
明不服，第二審即應依上訴程序審理，原審所踐行之訴訟程序為
違法云云，顯屬對法律之誤解，其上訴違背法律上之程式，應予
駁回。
二、施用第二級毒品部分
刑事訴訟法第三百七十六條所列各罪之案件，經第二審判決者，
不得上訴於第三審法院。本件上訴人施用第二級毒品部分，原審
係依毒品危害防制條例第十條第二項論處罪刑，核屬刑事訴訟法
第三百七十六條第一款之案件。依首開說明，既經第二審判決，
自不得上訴於第三審法院，上訴人猶提起上訴，顯為法所不許，
應併予駁回。
據上論結，應依刑事訴訟法第三百九十五條前段，判決如主文。
中    華    民    國  九十八  年    二    月   十九   日
                      最高法院刑事第十一庭
                          審判長法官  花  滿  堂
                                法官  黃  正  興
                                法官  陳  東  誥
                                法官  林  錦  芳
                                法官  洪  昌  宏
      本件正本證明與原本無異
                                      書  記  官
中    華    民    國  九十八  年    二    月  二十三  日
                                                      K


司法院資訊處製作；財團法人民間司法改革基金會備份。
